---
title: "Ejercicios 2"
author: "Nícolas Farfán Cheneaux"
date: '2022-04-03'
output: html_document
---

```{r setup, include=FALSE}
knitr::opts_chunk$set(echo = TRUE)

```
## Preguna 1:
```{r}
library(gtools)
```

## Pregunta 2: Diferencia entre permutación y combinación
Al realizar una permutación, importa el orden de los objetos, en las combinaciones no.

## Pregunta 3: explicacion de las funciones
#### help(combinations)
Enumera todas las posibles combinaciones del tamaño de un vector predeterminado.
#### help(permutations)
Enumera todas las posibles permutaciones del tamaño de un vector predeterminado.
Parámetros de la entrada: 
n: El tamaño inicial del vector.
r: El tamaño del vector de salida.
v: El vector.
set: TRUE o FALSE si se quiere eliminar duplicados del vector.
repeats.allowed: Si incluirá valores duplicados.

## Pregunta 4
### 1) Cantidad de posibles permutaciones con n = 14, r = 4, con y sin repetición
```{r}
nrow(permutations(14,4,repeats=FALSE))
nrow(permutations(14,4,repeats=TRUE))
```
### 2) Cantidad de posibles combinaciones de largo 3, con a b c, con y sin repetición. 
```{r}
combinations(3,3,letters[1:3],repeats=FALSE)
combinations(3,3,letters[1:3],repeats=TRUE)

```
### 3) Cantidad de posibles permutaciones con n = 30, r = 2, sin repetición
```{r}
nrow(permutations(30,2,repeats=FALSE))
```
## Pregunta 5
#### 5a: 1) ¿Cuál es el porcentaje de supervivencia de los pasajeros y de la tripulación?¿Cuál es mayor?
```{r}
pAB <- function(pA, pB,pBA){
  return ((pA * pBA) / pB)
}
```
#### 5b1 ¿Cuál es el porcentaje de supervivencia de los pasajeros y de la tripulación?¿Cuál es mayor?
```{r}
PassengerNotSurvived = sum(apply(Titanic,c(1,4),sum)[,1][0:3])
PassengerSurvived = sum(apply(Titanic,c(1,4),sum)[,2][0:3])
CrewSurvived = sum(apply(Titanic,c(1,4),sum)[,2][4])
CrewNotSurvived = sum(apply(Titanic,c(1,4),sum)[,1][4])

Passenger = PassengerSurvived + PassengerNotSurvived
Crew = CrewSurvived + CrewNotSurvived

probSurvPass = (PassengerSurvived / Passenger) * 100
probSurvCrew = (CrewSurvived / Crew) * 100

print(probSurvPass)
print(probSurvCrew)
```
#### 5b2 ¿Cuál es la probabilidad de que una mujer de la tripulación sobreviva?
```{r}
femaleCrew = sum(apply(Titanic, c(1,2),sum)[,2][4])
totalCrew = sum(apply(Titanic,c(1),sum)[4]) 
totalSurvivors =  sum(apply(Titanic,4,sum)[2])
totalPeople = sum(apply(Titanic,c(4),sum))
survivedFemaleCrew  = sum(apply(Titanic,c(1,2,4),sum)[16])

probFemaleCrew = femaleCrew / totalCrew
probSurvivor = totalSurvivors / totalPeople
probFemaleCrewSurv = survivedFemaleCrew/ totalSurvivors

print(pAB(probFemaleCrewSurv,probFemaleCrew,probSurvivor))
```
#### 5b3 ¿Cuál es la probabilidad de que un(a) menor de edad sobreviva en tercera clase?
```{r}
child3class = apply(Titanic,c(1,3),sum)[3]
total3class = sum(apply(Titanic,1,sum)[3])
survivedChild3Class = apply(Titanic,c(1,3,4),sum)[11]

probChild3Class = child3class/total3class
provChild3ClassSurv = survivedChild3Class/totalSurvivors
print(pAB(provChild3ClassSurv,probChild3Class,probSurvivor))
```
#### 5b4 ¿En general se cumple el código “mujeres y niños(as) primero”?
```{r}
niñosSurv = sum(apply(Titanic,c(4,3),sum)[,1][2])
niñosTotal = sum(apply(Titanic,c(4,3),sum)[,1])
propNiñosSuv = niñosSurv / niñosTotal
propNiñosSuv

hombresSurv = apply(Titanic,c(2,4,3),sum)[7]
hombresAdultosTotal = apply(Titanic,c(3,2),sum)[2]
hombres = hombresSurv / hombresAdultosTotal
hombres

mujeresSurv = apply(Titanic,c(2,4,3),sum)[8]
mujeresAdultasTotal = apply(Titanic,c(3,2),sum)[,2][2]
mujeres = mujeresSurv / mujeresAdultasTotal
mujeres
```
Como se puede apreciar la proporción entre la cantidad de adultos que sobrevive, evaluada en la cantidad de hombres y mujeres adultos, es mayor por parte de las mujeres.
Lo mismo ocurre por parte de los niños comparado con los adultos, la proporcion de supervivencia entre adultos y niños es mayor por parte de los niños.

#### 5b5 Seleccione una clase de forma aleatoria, puede utilizar la función sample. ¿En la clase seleccionada se cumple el código “mujeres y niños(as) primero”?
```{r}
set.seed(3)
sample(apply(Titanic, c(1), sum),1)

niñosSurv1Class = apply(Titanic,c(1,2,3,4),sum)[17]
niñosNoSurv1Class = apply(Titanic,c(1,2,3,4),sum)[1]
niñosTotal1C = niñosSurv1Class + niñosNoSurv1Class
supNi1Class = niñosSurv1Class / niñosTotal1C
supNi1Class
hombresSurv1Class = apply(Titanic,c(1,2,3,4),sum)[25]
hombresNoSurv1Class = apply(Titanic,c(1,2,3,4),sum)[9]
hombresTotal1C = hombresSurv1Class + hombresNoSurv1Class
supHom1Class = hombresSurv1Class / hombresTotal1C
supHom1Class
mujeresSurv1Class = apply(Titanic,c(1,2,3,4),sum)[29]
mujeresNoSurv1Class = apply(Titanic,c(1,2,3,4),sum)[13]
mujeresTotal1C = mujeresSurv1Class + mujeresNoSurv1Class
supMuj1Class = mujeresSurv1Class / mujeresTotal1C
supMuj1Class
```
Como se puede ver la probabilidad de las mujeres adultas es mayor a la de los hombres adultos, lo mismo ocurre con los niños

