---
title: "Ejercicios 5"
author: "Nícolas Farfán Cheneaux"
date: '2022-05-24'
output: html_document
---

```{r setup, include=FALSE}
library(pacman)
library(SciViews)
library(knitr)
p_load(data.table, fixest, lattice, magrittr, ggplot2, kableExtra,dplyr)
```

### **Introducción**
En el presente se estimará un parámetro de la **Distribución Exponencial** mediante el método de la máxima verosimilitud o **Maximum Likelihood**.

#### **Funcion de densidad**
Los primeros N terminos de la secuencia de Xn terminos son variables aleatorias con una distribución exponencial.
$$
f_{x}(xj) = 
 \begin{cases} 
      λ_{0} e(-λ_{0}x_{j}) & x_{j} \in R_{x} \\
      0 & otro
   \end{cases}
$$

#### **Función de Máxima Verosimilitud**
$$
L(λ;x1,...,x_{n}) = λ^n e(-λ\sum_{j = 1}^{n} x_{j})
$$

#### **Forma Logarítmica**
$$
l(λ;x1,...,x_{n}) = n ln(λ) - λ \sum_{j = 1}^{n} f(x_{j})
$$

###  **Estimación de lambda**

#### **Paso 1: Generar Datos**
```{r}
N = 60 # Tamaño de la muestra
lambda = 3 # lambda
exp_data = rexp(n = N, rate=lambda) # Datos aleatorios dados por la distribución exponencial
```

#### **Paso 2: Derivar la función de verosimilitud**
```{r}
exp_ll <- function(lambda,x,n)(n*ln(lambda)-lambda*sum(x)) # Función de verosimilitud en forma logaritmica
exp_values = seq(1,N) # Valores distintos de lambda para la exponencial
# Grafico la función de verosimilitud
plot(exp_values, exp_ll(lambda = exp_values, x = exp_data, n = 200), type='p',xlab ="lambda_vals", ylab = 'log lik_vals', col = "black")
```

#### **Paso 3: Estimación por Máxima Verosimilitud**
```{r}
# log likelihood
exp_data <- rexp(n = N, rate = lambda)
exp_ll <- function(lambda,x,n)-(n*ln(lambda)-lambda*sum(x)) # Función de verosimilitud en forma logaritmica multiplicado por -1
MLE_estimates <- optim(fn=exp_ll,   # Función de verosimilitud
                       par=1, # Valor inicial
                       lower = c(-Inf, -Inf),       # Límite inferior
                       upper = c(Inf, Inf),         # Límite superior
                       hessian= TRUE,                # Hessiano
                       method = "L-BFGS-B",         # Metodo de Optimización
                       n = N,                     # n
                       x = exp_data)             # x
# Estimaciones
MLE_par <- MLE_estimates$par # Valor de lambda estimado
MLE_SE <- sqrt(diag(solve(MLE_estimates$hessian))) # sd
cat("Valor Original lambda:",lambda)
```
```{r echo=FALSE}
MLE <- data.table(param = c("lambda"),
                  estimates = MLE_par,
                  sd = MLE_SE)
kable(MLE)%>%
kable_styling(full_width = F)
```

#### **Paso 4: Graficar Estimaciones**
```{r}
log_like_graph <- function(x = exp_values, n = N){ 
  lambda = MLE_par # valor de lamdba encontrado
  log_like_g <- (n*ln(lambda)-lambda*sum(x)) # Función de máxima verosimilitud forma logarítmica
  return (log_like_g)
}
# Vectorizar
log_like_graph <- Vectorize(log_like_graph) 
# Graficar
lambda_graph <- ggplot(data = data.frame(lambda = 0), mapping = aes(lambda = lambda)) + stat_function(fun = log_like_graph) + xlim(0,N) + theme_bw() +xlab("lambda_vals") + ylab('log lik_vals')
lambda_graph
```

### **Conclusiones**
Dado a que se ha revisado y realizado en repetidas ocasiones este test utilizando la función optim, se puede determinar que se obtiene un error o variación en la mayoría de las ocasiones menor a 0.5, por lo tanto se puede concluir que esta estimación por el método de máxima verosimilitud es en gran medida acertada y cercana al valor original del lambda (3)


### **Referencias**
- Taboga, Marco (2021). "Exponential distribution - Maximum Likelihood Estimation", Lectures on probability theory and mathematical statistics. Kindle Direct Publishing. Online appendix. https://www.statlect.com/fundamentals-of-statistics/exponential-distribution-maximum-likelihood.
- Giglio, Juan (2022). "Ejercicios 05 - Ejemplo de Máxima verosimilitud" https://rpubs.com/jgiglio/909231
- Maximum Likelihood Estimation in R: https://www.youtube.com/watch?v=w3drLH-DFpE&t=77s&ab_channel=CalebLikesR