---
title: "Ejercicios 6"
author: "Nícolas Farfán Cheneaux"
date: '2022-06-26'
output: html_document
---

```{r setup, include=FALSE}
library("BSDA")
library("ggplot2")
library("dplyr")
```
### Actividad 1: Buscar y resolver un ejemplo de uso de la prueba z con una cola.
Se selecciona una muestra de 64 observaciones de una población normal. La media de la muestra es 215 y la sd es 15, media poblacional de 218, Lleve a cabo la hipotesis con significancia 0.03 H0: mu >= 200, H1: mu < 220

```{r}
grafico_densidad = ggplot(data = data.frame(x = c(100, 300)), aes(x)) +
  stat_function(fun = dnorm, n = 64, args = list(mean =215, sd = 15)) + ylab("") +
  scale_y_continuous(breaks = NULL) + xlab("Observaciones") + ylab("Densidad") + ggtitle("Función de densidad (distribución normal)") + theme_bw() +
  geom_vline(xintercept = 218,cex=1.2,colour ="darkred",linetype="longdash") + geom_text(aes(x=227, label="xbar", y=0.0), colour ="darkred",size=5) + geom_vline(xintercept = 215,cex=1.2,colour ="coral3",linetype="longdash") + geom_text(aes(x=210, label="mu", y=0.00001), colour ="coral3",size=5)  
grafico_densidad
```

##### Hipótesis Nula e Hipótesis Alternativa
$$
H_{0} \geq 200\\H_{a} < 200
$$
```{r}
#Datos
mu=220
sigma = 15
x_bar=215
n=64
#Normalización
z = (x_bar-mu)/(sigma/sqrt(n))
z
#Confianza
alfa = 0.03
confianza = 1-alfa
z_alfa = qnorm(alfa)
z_alfa
```
**El valor de z es -2.666667, mientras que la zona de rechazo es  z < -1.880794, por lo tanto se rechaza la hipótesis nula.**
```{r}
dnorm_limit <- function(x) {
    y <- dnorm(x)
    y[x < z_alfa  |  x > -z_alfa] <- NA
    return(y)
}

# ggplot() with dummy data
grafico_densidad = ggplot(data.frame(x = c(-3, 3)), aes(x = x)) + 
  stat_function(fun = dnorm_limit, geom = "area", fill = "blue", alpha = 0.2) +  stat_function(fun = dnorm) +
  xlab("Observaciones") + ylab("Densidad") + ggtitle("Función de densidad") + 
  theme_bw() + geom_vline(xintercept = (x_bar-mu)/(sigma/sqrt(n)),cex=1.2,colour ="darkred") + 
  geom_text(aes(x=(x_bar-mu)/(sigma/sqrt(n))+0.2, label="z", y=0.0), colour ="darkred",size=10)

plot(grafico_densidad)
```

### Actividad 2: Buscar y resolver un ejemplo de uso de la prueba t con una cola.

Una muestra de 24 sujetos privados de libertad, obtuvo una media de 50 con una desviación típica de 9, media muestral = 60 en una prueba de razonamiento abstracto. En los últimos 5 años, los resultados obtenidos indicaban una media de 48. ¿De acuerdo a estos resultados se puede concluir que el promedio de la población de infractores ha aumentado en comparación a los últimos cinco años? sea alfa 0.05


```{r}
library("ggplot2")
grafico_densidad = ggplot(data = data.frame(x = c(20, 80)), aes(x)) +
  stat_function(fun = dt, n = 100, args = list(x =48, df = 24)) + ylab("") +
  scale_y_continuous(breaks = NULL) + xlab("Infractores") + ylab("Densidad") + ggtitle("Función de densidad (Distribución t)") + theme_bw() +
  geom_vline(xintercept = 50,cex=1.2,colour ="darkred",linetype="longdash") + geom_text(aes(x=52, label="xbar", y=0.0), colour ="darkred",size=5) + geom_vline(xintercept = 48,cex=1.2,colour ="coral3",linetype="longdash") + geom_text(aes(x=46, label="mu", y=0.001), colour ="coral3",size=5)  
grafico_densidad
```

##### Hipótesis Nula e Hipótesis Alternativa
$$
H_{0} \leq 48\\H_{a} > 48
$$
```{r}
#Datos
mu=48 # Hipotesis
s = 9 # Desviacion estandar poblacional
x_bar=50 # Media muestral
n=24 # n° de muestra aleatoria
#Normalización
t = (x_bar-mu)/(s/sqrt(n))
t
#Confianza
alfa = 0.05
confianza = 1-alfa
t_alfa = qt(alfa/2,df = n-1)
t_alfa
```
**El valor de t es 1.088662, mientras que la zona de rechazo es  t > -2.068658, por lo tanto se rechaza la hipótesis nula, es decir que el promedio de la población de infractores no ha aumentado en comparación a los últimos cinco años**
```{r}
dnorm_limit <- function(x) {
    y <- dnorm(x)
    y[x < t_alfa  |  x > -t_alfa] <- NA
    return(y)
}
# ggplot() with dummy data
grafico_densidad = ggplot(data.frame(x = c(-3, 3)), aes(x = x)) + 
  stat_function(fun = dnorm_limit, geom = "area", fill = "blue", alpha = 0.2) +  stat_function(fun = dnorm) +
  xlab("Infractores") + ylab("Densidad") + ggtitle("Función de densidad") + 
  theme_bw() + geom_vline(xintercept = (x_bar-mu)/(s/sqrt(n)),cex=1.2,colour ="darkred") + 
  geom_text(aes(x=(x_bar-mu)/(s/sqrt(n))+0.2, label="t", y=0.0), colour ="darkred",size=10)
plot(grafico_densidad)
```

### Actividad 3: Buscar y resolver un ejemplo de uso de la prueba chi para varianza con dos colas.
Una empresa de transportes desea determinar si el numero de personas que viaja dia a dia tiene no una varianza poblacional mayor a 20 en su grado de endurecimiento. Se realiza un muestreo de 34 elementos y se obtiene una varianza muestral de 50,51. Realizar la prueba de hipótesis con alfa = 0.05

```{r}
grafico_densidad = ggplot(data = data.frame(x = c(0, 30)), aes(x)) +
  stat_function(fun = dchisq, n = 101, args = list(x =15, df = 19)) + ylab("") +
  scale_y_continuous(breaks = NULL) + xlab("Puntaje") + ylab("Densidad") + ggtitle("Función de densidad") + theme_bw() +
  geom_vline(xintercept = 20.98,cex=1.2,colour ="darkred") + geom_text(aes(x=21, label="S^2", y=0.0), colour ="darkred",size=5) 
grafico_densidad
```

##### Hipótesis Nula e Hipótesis Alternativa
$$
H_{0}:\sigma^2 > 20\\H_{a}: \sigma^2 \leq 20
$$
```{r}
#Datos
sigma2 = 20
n = 34
s2 = 50.51
#Normalización
chi = (n-1)*s2/(sigma2)
chi
#Confianza
alfa = 0.05
confianza = 1-alfa
chi_alfa = qchisq(alfa,df = n-1,lower.tail = F) #Lower.tail se relaciona con <= de la hipótesis nula.
chi_alfa
```

**El valor de chi es 83.3415, mientras que el intervalo de confianza es [-47.39988,47.39988]. Esto implica que chi no está dentro del intervalo de confianza, por lo que se rechaza la H0 y no se puede concluir que el numero de personas que viaja dia a dia es mayor a 20.**

### Actividad 4: Buscar/crear y resolver un ejemplo de bondad de ajuste Chi cuadrado, utilice el conjunto de datos Iris disponible en R data(“iris”).
Dados los datos Iris, dadas las especies setosa, versicolor, virginica, con una proporcion de 3:2:1
```{r}
set.seed(10) # Muestra artificial
eyetypes = c(50, 75, 30)
res = chisq.test(eyetypes, p = c(1/2, 1/3, 1/6))
res
```

### Actividad 5: Buscar/crear y resolver un ejemplo de prueba de hipótesis en una proporción binomial, de una o dos colas.
Suponga que el 20% de los adultos de Madrid tienen deficit de vitamina E   . Se encuestan en la calle a 400 adultos y 340 de ellos tienen deficit. Considerando un nivel de significancia de .05, ¿podemos rechazar lahipótesis nula de que la proporción de adultos con deficit permanece por debajo del 30%?
Ahora se define la hipotesís nula como: H0 : μ 0 <= 0.30
```{r}
n = 400
prom = 340/n
X = 340
p0 = 0.3
print(prop.test(X, n, p = p0, alt="greater", correct =FALSE))
```
**Con los resultados obtenidos y el p-value mayora 0.05, se acepta la hipotesís nula. Es decir, la proporción de los adultos con deficit permanece debajo del 30%.**

### Actividad 6: Buscar/crear y resolver un ejemplo de prueba de hipótesis en el que aplique la prueba del signo.

Un director de Hollywood para probar el éxito de sus nuevas películas (la primera de animación y la segunda de comedia), realiza una encuesta a 25 personas para ver la reacción al ver ambas, obteniendo que 14 de estos prefieren la de animación y el resto la de comedia, ¿Es posible rechazar la noción que ambas películas tienen la misma preferencia?
```{r}
btest = binom.test(14, 25, conf.level = 0.95)
btest
```
**Con un nivel de significancia de 0.05 y un p-value mayor a 0.05. No se rechaza que las 2 películas tienen la misma preferencia.**

### Actividad 7: Buscar/crear y resolver un ejemplo de prueba de hipótesis en el que aplique la prueba de Wilcoxon para una muestra.
```{r}
datos = data.frame(iris)
tabla = table(select(datos, Species))
datos = select(datos, Petal.Length, Species)
datos_petalos = filter(datos, Species == "setosa")
res <- wilcox.test(datos_petalos$Petal.Length, mu = 3.87,conf.int=0.95)
res
```
**Con un p-value menor al 0.05 se desprende que la mediana del largo de petalos del iris setosa difiere del 3.87cm**

## Bibliografía

##### Ejemplo 1:
https://www.youtube.com/watch?v=rJ1CGKqC95g&t=370s

##### Ejemplo 2:
https://www.youtube.com/watch?v=MdP4G-wsCkI